【裁判字號】    88,訴,1050
【裁判日期】    890229
【裁判案由】    遺棄
【裁判全文】
臺灣桃園地方法院刑事判決                        八十八年度訴字第一五號
    公  訴  人  臺灣桃園地方法院檢察署檢察官
    被      告  丙○○
    選任辯護人  何啟勳律師
右列被告因遺棄案件，經檢察官提起公訴（八十八年度偵字第二四八九號），本院判
決如左：
    主      文
丙○○無罪。
    理      由
一、公訴意旨略以：被告丙○○係乙○○之妻，被告甲○○（起訴書誤植為黃瑞定）
    、張馨伊（其二人已另行審結）均係告訴人乙○○之子女，依民法之規定對乙○
    ○負有扶助、養育及保護之義務，渠明知告訴人乙○○自民國（下同）八十四年
    十二月間因雙眼失明，而無自救能力，竟不為維持其生存所必要扶助、養育及保
    護。案經告訴人提出告訴，因認被告丙○○所為，涉犯刑法第二百九十四條第一
    項之罪嫌云云。
二、按犯罪事實應依證據認定之，無證據不得推定其犯罪事實，刑事訴訟法第一百五
    十四條定有明文，次按，不能證明被告犯罪者，應諭知無罪之判決，刑事訴訟法
    第三百零一條第一項亦有明文規定。
三、訊據被告丙○○堅詞否認有何遺棄犯行，辯稱：是乙○○自己要離開家裡，乙○
    ○乜有家中錀匙等語。經查，告訴人乙○○經本院合法通知從未到庭。惟其於本
    院八十八年度自字第一０八號案調查中曾到庭，對於承審法官所訊關於其是否願
    意回家之問題答稱：「我不可以回家，丙○○（自訴人之妻）會虐待我」等語，
    業經本院調取該案卷宗核閱無訛，並製有訊問筆錄影本在卷可稽，顯見告訴人係
    因自己與丙○○相處不合，自己不願再居住於家中，而選擇離家在外，並非是因
    被告丙○○將之驅逐或為任何遺棄行為所致至明。本院詰之被告丙○○是否願意
    讓告訴人返家居住，被告丙○○亦未表示反對，且其女張馨伊亦供稱：並非是伊
    不要其父親，伊等搬家時，父親也在場，是父親自己不回來新家，伊亦願意父親
    回家，且伊等亦有給父親乙○○飯吃，但父親一回來時總是要一大筆錢等語；其
    子甲○○亦供陳：伊於國中畢業時，父親乙○○就很少在家裡等語。足見被告丙
    ○○前開辯解應非虛妄，堪可採信。此外，復又查無其他積極證據，足資證明被
    告丙○○有何遺棄之犯行，是其犯罪尚屬不能證明，揆諸首揭規定，自應為被告
丙○○無罪判決之諭知。
四、被告經合法傳喚無正當理由不到庭，惟本件既應諭知被告無罪之判決，爰不待其
    陳述逕行判決。
據上論斷，應依刑事訴訟法第三百零一條第一項、第三百零六條，判決如主文。
本案經檢察官洪景明到庭執行職務。
中        華        民        國    八十九    年    三    月    二十    日
                                臺灣桃園地方法院刑事第三庭
                                      法  官  林  振  芳
右正本證明與原本無異。
如不服本判決，應於判決送達後十日內向本院提出上訴狀( 應附繕本 )，上訴於
臺灣高等法院。
                                      書記官  王  恬  如
中        華        民        國    八十九    年    三    月    廿一    日


司法院資訊處製作；財團法人民間司法改革基金會備份。
